臺灣高等法院刑事裁定　　　　　　　　　100年度抗字第719號
抗　告　人
即受 刑 人　歐明松
上列抗告人因聲請定其應執行刑案件，不服臺灣板橋地方法院中
華民國100年5月31日裁定（100年度聲字第2003號），提起抗告
，本院裁定如下：
    主  文
抗告駁回。
    理  由
一、原裁定意旨略以：抗告人即受刑人歐明松因販賣毒品等案件
    ，先後經原審法院判處如原裁定附表所示之刑，均經分別確
    定在案。茲檢察官聲請定其應執行之刑，經審核認聲請為正
    當，爰依刑事訴訟法第477條第1項，刑法第53條、第51條第
    5款，裁定受刑人所犯如原裁定附表所示之罪，應執行有期
    徒刑13年4月等語。
二、抗告意旨略以：查刑法第51條第5款關於數罪併罰明文規定
    ：「宣告多數有期徒刑者，於各刑中之最長期以上，各刑合
    併之刑期以下，定其刑期」，參照刑法第2條第1項：「行為
    後法律有變更者，適用行為時之法律。但行為後之法律有利
    於行為人者，適用最有利於行為人之法律。」新法施行後，
    應適用最有利於行為人之法律，裁判確定前犯數罪，其中一
    罪在新法施行前者，亦同。又刑法第56條連續犯之規定業於
    94年2月2日刪除，並於95年7月1日施行，其廢除係因實務上
    對於「同一罪名」之認定過寬，所謂「概括犯意」，經常可
    連綿數年之久，但在採證上多趨於寬鬆，致過度擴張連續犯
    概念，併案浮濫造成不公現象，修正後基於連續犯原為數罪
    之本質及刑罰公平原則之考量，過去視為連續犯罪原則上應
    回歸數罪併罰之處罪，以維刑罰之公平性，因此刑法修正後
    ，連續竊盜之犯行採一罪一罰，始符合立法本旨。惟新制中
    一罪一罰之判例，獨對本次所犯之加重竊盜罪部分有欠公允
    ，如販賣一級毒品案件，被告犯5次販賣行為，依次分別判
    刑15年，合計75年，後定其應執行之刑大約為18年至19年；
    販賣二級毒品案件，被告犯8次販賣行為，依次分別判刑7年
    ，合計56年，後定其應執行之刑大約為9年至11年；犯強盜
    案6件，分別判刑5年6月，合計33年，定應執行刑大約為7年
    6月至10年；又如妨害性自主案件通常判刑上百年，往往定
    應執行刑9年至15年等，其審判過程與加重竊盜案件之不同
    處，在於上述類別之案件大致上會由同一審法官審理，而加
    重竊盜案件則無，與上開其他類型案件相較，其待遇何止天
    壤之別，有違公平正義及比例原則，請更為公平之裁定等語
    。
三、按裁判確定前犯數罪者，併合處罰之；數罪併罰有二裁判以
    上者，應依刑法第51條之規定定其應執行之刑；宣告多數有
    期徒刑者，於各刑中之最長期以上，各刑合併之刑期以下，
    定其刑期，刑法第50條、第53條、第51條第5款分別定有明
    文。次按法律上屬於自由裁量之事項，有其外部性界限及內
    部性界限，並非概無拘束。依據法律之具體規定，法院應在
    其範圍選擇為適當之裁判者，為外部性界限；而法院為裁判
    時，應考量法律之目的，及法律秩序之理念所在者，為內部
    性界限。法院為裁判時，二者均不得有所踰越。在數罪併罰
    ，有二裁判以上，定其應執行之刑時，固屬於法院自由裁量
    之事項，然仍應受前揭外部性界限及內部性界限之拘束（最
    高法院94年度台非字第233號判決意旨參照）。
四、經查：本件受刑人先後犯有販賣第二級毒品、加重竊盜等共
    計14罪，分別經原審法院以98年度易字第2108號處有期徒
    刑8月、原審法院以98年度易字第2108號處有期徒刑8月、
    本院以99年度上訴字第1148號處有期徒刑3年10月、本
    院以99年度上訴字第1148號處有期徒刑3年10月、本院以
    99年度上訴字第1148號處有期徒刑3年10月、本院以99年
    度上訴字第1148號處有期徒刑3年10月、本院以99年度上
    訴字第1148號處有期徒刑3年10月、本院以99年度上訴字
    第1148號處有期徒刑3年10月、本院以99年度上訴字第114
    8號處有期徒刑3年10月、本院以99年度上訴字第1148 號
    處有期徒刑3年10月、原審法院以99年度易字第2429號處
    有期徒刑10月、原審法院以99年度易字第2429號處有期徒
    刑10月、原審法院以99年度易字第2429號處有期徒刑10月
    、原審法院以99年度易字第2429號處有期徒刑10月，均經
    確定。其中至罪曾經本院定應執行有期徒刑11年，至
    曾經原審法院定應執行有期徒刑2年6月。前揭各刑中最長
    期者為有期徒刑3年10月，各刑合併後之刑期為有期徒刑35
    年4月，原審裁定合併定其應執行之刑為有期徒刑13年4月，
    揆諸首揭規定，合於刑法第51條所規定之外部性界限。又上
    開14罪中至罪曾經本院定應執行有期徒刑11年，至
    曾經原審法院定應執行有期徒刑2年6月，已如前述，有本院
    被告前案紀錄表附卷可憑，從而原審定其應執行之刑時，即
    受前揭內部性界限13年6月之限制，原裁定就上開14罪定應
    執行有期徒刑刑13年4月，自無違反內部性界限可言。抗告
    意旨認原審定應執行刑後所減之刑期違反公平原則及比例原
    則，不利於抗告人云云，指摘原裁定不當，為無理由，應予
    駁回。
據上論斷，應依刑事訴訟法412條，裁定如主文。
中    華    民    國   100    年    7     月    12    日
                  刑事第五庭  審判長  法  官

                                      法  官

                                      法  官
得再抗告。